臺灣桃園地方法院刑事裁定
111年度聲字第3319號
聲  請  人  臺灣桃園地方檢察署檢察官
受  刑  人  郭祐愷

                    籍設臺北市○○區○○街00號0樓之0(臺北○○○○○○○○○，現在法務部○○○○○○○執行中)
上列聲請人因受刑人數罪併罰有二裁判以上，聲請定其應執行之
刑（111年度執聲字第2373號），本院裁定如下：
    主  文
郭祐愷犯所犯如附表所示之罪刑，應執行有期徒刑壹年柒月，如
易科罰金，以新臺幣壹仟元折算壹日。
    理  由
一、聲請意旨略以：受刑人郭祐愷因犯竊盜案件，先後經法院判
    決確定（如附表），符合數罪併罰之要件，應依刑法第53條
    、第51條第5款規定，聲請定其應執行之刑，爰依刑事訴訟
    法第477條第1項規定聲請裁定等語。
二、按刑法第50條第1項前段規定：裁判確定前犯數罪者，併合
    處罰之。數罪併罰，有二裁判以上者，依刑法第51條之規定
    ，定其應執行之刑；數罪併罰，分別宣告其罪之刑，如宣告
    多數有期徒刑者，於各刑中之最長期以上，各刑合併之刑期
    以下，定其刑期，但不得逾30年；次按刑法第41條第1項之
    規定於數罪併罰之數罪均得易科罰金，其應執行之刑逾6月
    者，亦適用之；又按刑法第48條應更定其刑者，或依刑法第
    53條及第54條應依刑法第51條第5款至第7款之規定，定其應
    執行之刑者，由該案犯罪事實最後判決之法院之檢察官，聲
    請該法院裁定之，刑法50條第1項前段、第53條、第51條第5
    款、第41條第8項，刑事訴訟法第477條第1項分別定有明文
    。另按刑事訴訟法第370條第2項、第3項，已針對第二審上
    訴案件之定應執行刑，明定有不利益變更禁止原則之適用；
    而分屬不同案件之數罪併罰有應更定執行刑之情形，倘數罪
    之刑，曾經定應執行刑，再與其他裁判宣告之刑定應執行刑
    時，在法理上亦同受此原則之拘束。亦即，另定之執行刑，
    其裁量所定之刑期，不得較重於前定之執行刑加計後裁判宣
    告之刑或所定執行刑之總和（最高法院109年度台抗字第129
    1號裁定意旨參照）。
三、經查，受刑人所犯如附表所示之罪，均經本院判決確定等情
    ，有上開判決書、臺灣高等法院被告前案紀錄表各1份在卷
    可稽，又受刑人所犯如附表編號3至8及9至10所示之罪刑，
    曾經分別定應執行確定，依前揭說明，本院就附表編號1至1
    1之案件再為定應執行刑之裁判時，除遵守外部界限外，並
    應在前開裁判所定應執行刑加計其餘宣告刑之總和範圍內定
    應執行刑。聲請人以本院為該11案犯罪事實最後判決之法院
    ，聲請就上開11罪定其應執行刑，本院審認核屬正當，並審
    酌受刑人所犯均為竊盜罪、各罪情節、犯罪時間相距及受刑
    人希望從輕定刑之意見（見本院卷第59頁），兼顧刑罰衡平
    之要求及矯正受刑人之目的等一切情狀，定其應執行刑如主
    文所示，並諭知易科罰金之折算標準。
四、依刑事訴訟法第477條第1項，刑法第50條第1項前段、第53
    條、第51條第5款、第41條第1項前段、第8項，裁定如主文
    。
中　　華　　民　　國　　111 　年　　11　　月　　11　　日
                  刑事第十五庭  法　官　林岷奭
以上正本證明與原本無異。
如不服本裁定，應於裁定送達後5 日內向本院提出抗告狀。
　　　　　　　　　　　　　　　  書記官　林慈思
中　　華　　民　　國　　111 　年　　11　　月　　11　　日
附表：受刑人郭祐愷定應執行刑案件一覽表
編號  1 2 3 罪名  竊盜罪 竊盜罪 竊盜罪 宣告刑  有期徒刑2月 有期徒刑5月 有期徒刑2月 犯罪日期  110年3月1日 110年2月17日 110年1月13日 偵查機關 年度案號  臺灣桃園地方檢察署110年度速偵字第1067號 臺灣桃園地方檢察署110年度速偵字第938號 臺灣桃園地方檢察署110年度偵字第14630、14675、15138、20746、20664號 最後事實審 法院 臺灣桃園地方法院 臺灣桃園地方法院  臺灣桃園地方法院   案號 110年度桃簡字第517號 110年度桃簡字第565號 110年度審簡字第946號  判決日 110年4月26日 110年9月10日 111年3月25日  確定判決 法院 臺灣桃園地方法院 臺灣桃園地方法院 臺灣桃園地方法院  案號 110年度桃簡字第517號 110年度桃簡字第565號 110年度審簡字第946號  確定日 110年7月27日 110年10月12日 111年5月3日 是否為得易科罰金之案件  是 是 是 備註  臺灣桃園地方檢察署110年度執字第10946號（110年度執緝字第2506號） 臺灣桃園地方檢察署110年度執字第11990號  臺灣桃園地方檢察署111年度執字第6134號     編號3至8，原判決定應執行有期徒刑10月 

編號  4 5 6 罪名  共同竊盜罪  竊盜罪  竊盜罪  宣告刑  有期徒刑2月  有期徒刑2月  有期徒刑2月   犯罪日期  109年12月24日 110年2月15日 110年2月17日 偵查機關 年度案號  臺灣桃園地方檢察署110年度偵字第14630、14675、15138、20746、20664號 臺灣桃園地方檢察署110年度偵字第14630、14675、15138、20746、20664號 臺灣桃園地方檢察署110年度偵字第14630、14675、15138、20746、20664號 最後事實審 法院 臺灣桃園地方法院 臺灣桃園地方法院 臺灣桃園地方法院  案號 110年度審簡字第946號 110年度審簡字第946號 110年度審簡字第946號  判決日 111年3月25日  111年3月25日  111年3月25日  確定判決 法院 臺灣桃園地方法院 臺灣桃園地方法院 臺灣桃園地方法院  案號 110年度審簡字第946號 110年度審簡字第946號 110年度審簡字第946號  確定日 111年5月3日 111年5月3日 111年5月3日 是否為得易科罰金之案件  是 是 是 備註  臺灣桃園地方檢察署111年度執字第6134號 臺灣桃園地方檢察署111年度執字第6134號 臺灣桃園地方檢察署111年度執字第6134號   編號3至8，原判決定應執行有期徒刑10月    

編號  7 8 9 罪名  竊盜罪 竊盜罪 竊盜罪 宣告刑  有期徒刑2月 有期徒刑2月 有期徒刑2月 犯罪日期  110年2月7日 110年2月17日 110年2月17日 偵查機關 年度案號  臺灣桃園地方檢察署110年度偵字第14630、14675、15138、20746、20664號 臺灣桃園地方檢察署110年度偵字第14630、14675、15138、20746、20664號 臺灣桃園地方檢察署110年度偵字第24510、24576號 最後事實審 法院 臺灣桃園地方法院 臺灣桃園地方法院 臺灣桃園地方法院  案號 110年度審簡字第946號 110年度審簡字第946號 110年度審簡字第947號  判決日 111年3月25日 111年3月25日  111年2月25日 確定判決 法院 臺灣桃園地方法院 臺灣桃園地方法院 臺灣桃園地方法院  案號 110年度審簡字第946號 110年度審簡字第946號 110年度審簡字第947號  確定日 111年5月3日 111年5月3日 111年4月6日 是否為得易科罰金之案件  是 是 是 備註  臺灣桃園地方檢察署111年度執字第6134號 臺灣桃園地方檢察署111年度執字第6134號 臺灣桃園地方檢察署111年度執字第5993號   編號3至8，原判決定應執行有期徒刑10月   編號9至10，原判決定應執行有期徒刑7月 

編號  10 11  罪名  攜帶兇器竊盜罪 竊盜罪  宣告刑  有期徒刑6月 有期徒刑2月  犯罪日期  110年2月18日 110年7月9日至同年7月11日  偵查機關 年度案號  臺灣桃園地方檢察署110年度偵字第24510、24576號 臺灣桃園地方檢察署111年度偵字第6997號  最後事實審 法院 臺灣桃園地方法院 臺灣桃園地方法院   案號 110年度審簡字第947號 111年度壢簡字第530號    判決日 111年2月25日 111年3月23日  確定判決 法院 臺灣桃園地方法院 臺灣桃園地方法院   案號 110年度審簡字第947號 111年度壢簡字第530號   確定日 111年4月6日 111年4月26日  是否為得易科罰金之案件  是 是  備註  臺灣桃園地方檢察署111年度執字第5993號 臺灣桃園地方檢察署111年度執字第6133號    編號9至10，原判決定應執行有期徒刑7月